【裁判字號】    90,簡上,510
【裁判日期】    901231
【裁判案由】    清償借款
【裁判全文】
臺灣臺北地方法院民事判決  九十年度簡上字第五一○號
    上  訴  人  甲○○
    法定代理人  乙○○
右當事人間請求清償借款事件，上訴人對於中華民國九十年七月二十六日本院新店簡
易庭九十年度店簡字第二六八號第一審判決提起上訴，本院判決如左：
    主    文
上訴駁回。
第二審訴訟費用由上訴人負擔。
    事    實
甲、上訴人方面：
一、聲明：原判決廢棄；被上訴人第一審之訴及假執行之聲請均駁回。
二、陳述：除與原審判決書所載者相同茲予引用外，補稱：
          上訴人承攬被上訴人之工程，預領工程款新台幣（下同）四十萬元，並非
          借款，上訴人承攬之工程已經完工，被上訴人對上訴人無任何債權。系爭
          款項為借款，被上訴人不可能事隔多年後才向上訴人請求。
三、證據：援用原審之立證方法。
乙、被上訴人方面：
一、聲明：如主文所示。
二、陳述：援用原審判決書所載。
三、證據：援用原審之立證方法。
    理    由
一、被上訴人起訴主張：上訴人於民國八十二年間向被上訴人借款四十萬元，同意以
    承作被上訴人工程之工資扣抵，並簽發同額之本票擔保清償，惟上訴人並未依約
    承作被上訴人之工程，而無工資得以扣抵，且拒予返還前開借款，爰依消費借貸
    關係，求為判決上訴人給付四十萬元及法定遲延利息等語。上訴人則以：系爭四
    十萬元為上訴人向被上訴人預支之工程款，兩造間並無借貸之合意，而上訴人已
    依約完成應施作之工程，被上訴人尚欠上訴人工程尾款等語，資為抗辯。
二、被上訴人主張上訴人向伊借款四十萬元之事實，業據提出借據、本票為證，查系
    爭借據明載「本人甲○○向翔禾工程有限公司借到新台幣肆拾萬元，願以承做翔
    禾工程有限公司之工程工次扣抵，並開立肆拾萬元正本票乙紙為憑。」，已足認
    兩造間確有借貸之合意及金錢之交付。上訴人雖辯稱系爭四十萬元為預領之工程
    款，並舉證人陳金允為證，然證人陳金允於原審到庭證稱，曾與上訴人共同施作
    被上訴人之工程，被上訴人均有支付工程款等語，實不能證明被上訴人支付予上
    訴人之四十萬元，為預付之工程款；又上訴人對於借款後依約施作工程，而有工
    資可資扣抵之事實，亦未能舉證以實其說，故辯稱對被上訴人尚有工程款債權之
    事實，亦無可採。從而，被上訴人依消費借貸關係，請求上訴人給付四十萬元及
    自八十三年四月二十日起至清償日止，按週年利率百分之五計算之利息，為有理
    由，原審為上訴人敗訴之判決，並無違誤，上訴意旨猶執陳詞指摘原判決不當，
    求予廢棄改判，並無理由，應予駁回。
三、據上論結，本件上訴為無理由，依民事訴訟法第四百三十六條之一第三項、第四
    百四十九條第一項、第七十八條，判決如主文。
中      華      民      國    九十      年     十二     月    三十一    日
                                            民事第六庭審判長法  官  林勤綱
                                                            法  官  周玫芳
                                                            法  官  吳素勤
右為正本係照原本作成
本判決不得上訴
中      華      民      國    九十      年     十二     月    三十一    日
                                                        法院書記官  柯金珠


司法院資訊處製作；財團法人民間司法改革基金會備份。
